Inventaris van de kopieën der Doop-, Trouw- en Begraafboeken (DTB) van Rijswijk
Nationaal Archief, Den Haag
DTB kopie Zuid-Holland; Rijswijk
DTB Rijswijk
0 0
GEDTBZH126
??? meter; ??? inventarisnummers
Gescande fotokopieën van normale geschreven en gedrukte teksten. De Nederlandstalige stukken van vóór ca. 1700 zijn geschreven in het gotische cursiefschrift, met name in de oud-Hollandse klerkencursief.
Nationaal Archief, Den Haag
Nederduits gereformeerde gemeente te Rijswijk
Rooms-katholieke parochie te Rijswijk
Ambachtsbestuur ("gerecht", "burgemeesters", "Wet", "schepenen", "commissarissen", gequalificeerden) van Rijswijk
Burgerlijke Stand van de gemeente Rijswijk
De doopregisters bevatten naast de doopdatum de volledige namen van de ouders en de voornaam van het gedoopte kind. Daarnaast worden soms ook de doopgetuigen en / of peetouders genoemd. De trouwregisters bevatten naast de datum van (onder)trouw de namen van bruidegom en bruid. Daarnaast treft men dikwijls aanvullende gegevens aan, zoals plaats van herkomst, woonadres, de vermelding dat de persoon weduwnaar of weduwe is en eventueel de naam van de vorige partner. Wanneer de partners uit verschillende plaatsen afkomstig zijn of elders trouwen, vindt men ook gegevens omtrent afgegeven attestaties van de huwelijksafkondigingen. De begraafregisters bevatten op datum van aangifte de naam van de begraven persoon. In enkele gevallen wordt ook de datum van overlijden gegeven. Bij (minderjarige) kinderen wordt meestal de naam van de vader vermeld; bij vrouwen en weduwen soms de naam van de echtgenoot. Aanvullende gegevens over de begraafplaats en het luiden van de klok komen zelden voor.
Archiefvorming
Geschiedenis van het archiefbeheer
De verwerving van het archief
3.04
Aanwijzingen voor de gebruiker
Openbaarheidsbeperkingen
Volledig openbaar
De collectie is een duplicaat van een archief in eigen beheer.
Materiële beperkingen
Aanvraaginstructie
Van de documenten die in deze archiefinventaris zijn beschreven, kunnen de originelen niet geraadpleegd worden. Deze zijn overgedragen aan het gemeentebestuur van de gemeente vanwaar ze afkomstig zijn, ter opneming en bewaring in de gemeentelijke archiefbewaarplaats.
Verwant materiaal
Beschikbaarheid van kopieën
Beschrijving van de series en archiefbestanddelen
- RIJSWIJK (DTB)
  Originelen berusten bij het GA Delft
  - GEREFORMEERD, a.
    - Doop- en trouwboeken., 1650-1746.; 1.I-2.V
      - 1650-1746., 1.I-1.V
        - 1650-1690 (dopen)., 1.I
        - 1650-1656 (trouwen)., 1.II
        - 1657-1664 (trouwen)., 1.III
        - 1665-1674 (trouwen)., 1.IV
        - 1675-1690 (trouwen)., 1.V
      - 1691-1746., 2.I-2.V
        - 1691-1721 (trouwen)., 2.I
        - 1722-1731 (trouwen)., 2.II
        - 1732-1746 (trouwen)., 2.III
        - 1691-1727 (dopen)., 2.IV
        - 1728-1746 (dopen)., 2.V
    - Doopboek., 1747-1812 februari 2.; 3.I-3.II
      - 1747-1789., 3.I
      - 1790-1812., 3.II
    - Trouwboeken., 1596-1811.; 4-5.II
      - 1596 november 24-1650 mei 8., 4
      - 1747-1811 juni 16., 5.I-5.II
        - 1747-1769., 5.I
        - 1770-1811., 5.II
    - Begraafregister, met vermelding van grafeigenaren en begravenen., 1633-1828.; 6.I-6.III
      Aangelegd in 1685. De numerieke volgorde der bladzijden is alsvolgt: 1-252, 267-270, 273-282. Een ongenummerde katern tussen 270-273. Lokaal-kerkhistorische aantekeningen over 1689-1790, op blz. 267. Registratie van zitplaatsenverhuur, 1694-1709, op blz. 277-281.
      - 1-79., 6.I
      - 80-159., 6.II
      - 160-200., 6.III
    - Overlijdensaantekeningen, zonder direkte samenhang., 7
    - Incassoregister betreffende grafrechten., 1692-1812.; 8.I-18
      - 1692-1695 augustus 5, 1697 maart 4-1709., 8.I-8.II
        - 1692-1700., 8.I
        - 1701-1709., 8.II
      - 1710-1728 maart., 9.I-9.III
        - 1710-1718., 9.I
        - 1719-1723., 9.II
        - 1724-1728., 9.III
      - 1728 april-1734., 10.I-10.II
        - 1728-1731., 10.I
        - 1732-1734., 10.II
      - 1735-1759., 11.I-11.IV
        - 1735-1738., 11.I
        - 1739-1742., 11.II
        - 1743-1749., 11.III
        - 1750-1759., 11.IV
      - 1756 october-1760., 12
        De aantekeningen over 1756-1759 zijn identiek aan nr. 11, maar doorgehaald.
      - 1761-1768., 13
      - 1769-1775 juni., 14
      - 1775 juli-1784., 15.I-15.II
        - 1775-1779., 15.I
        - 1780-1784., 15.II
      - 1785-1795 februari 13., 16.I-16.II
        - 1785-1789., 16.I
        - 1790-1795., 16.II
      - 1795 februari 14-1803., 17
      - 1804-1812 februari., 18
    - Vermelding van doop- en trouwboeken welke in 1812 door de koster zijn overgedragen aan de adjunct-maire., 19
  - ROOMS-KATHOLIEK, b.
    - Doopboek., 1784 juni 21-1812 januari 28.; 20.I-20.II
      - 1784-1797., 20.I
      - 1798-1812., 20.II
    - 1784 october 31-1811 november 17.Trouwboek., 21
  - OUD-KATHOLIEK, d.
    - Doop- en trouwboek., 1661-1811.; 22
      a. doopinschrijvingen, 1661 october-1811 (blz. 1-105, 144-182).
      b. trouwinschrijvingen, 1667 februari-1807 (blz. 106-129, 254-258).
      c. overlijdensregistratie, 1700 mei-1809 (blz. 176-294).
      d. ledenregistratie van de broederschap 'de Allerheylighste Drievuldigheyt', c. 1682 en 1731 (blz. 134-136).
      e. ledenregister van gehuwden en ongehuwden, c. 1682 (blz. 138, 140, 141).
  - GERECHT, d.
    - Ondertrouw- en trouwboeken., 1615-1811.; 23-29
      - 1615 november 24-1643., 23
        Voor- en achterin o.a. enige ondertrouwinschrijvingen: 1645, 1646, z.d.
      - 1644-1652 juli 21., 24
        Voorin een alfabetische index op voornaam.
      - 1652 october 12-1680 october 27., 25
        Hierna: namen van gehuwden die niet in het registratiesysteem waren opgenomen, 1653-1673.
      - 1684 october 29-1715., 26
        Enerzijds trouwakten, 1684-1715, anderzijds aantekeningen van ondertrouw met vermelding van huwelijksproclamaties en -bevestigingen, 1684-1694.
      - 1716 october 4-1780 juli 23., 27
        Trouwboek.
      - 1782 maart 29-1811 januari 16., 28
        Met vermelding van afgegeven attestaties betreffende huwelijksproclamaties.
      - 1810 december 29-1811 november 17., 29
    - Bijlagen., 1652, 1700-1800.; 30.I-31.II
      - 1652, 1700-1744, 30.I-30.II
        - 1652-1721, 30.I
        - 1722-1745, 30.II
      - 1782-1800., 31.I-31.II
        - 1782-1794, 31.I
        - 1795-1800, 31.II
  - GEQUALIFICEERDEN, e.
    - Overlijdensaangiften., 1811 januari 7-november 25.; 32